臺灣臺中地方法院民事判決
111年度訴字第281號
原      告  廖竣霆  
被      告  亞太電信股份有限公司

法定代理人  陳鵬    
訴訟代理人  簡泰正律師
上列當事人間請求損害賠償事件，本院於民國111年11月4日言詞
辯論終結，判決如下：
    主      文
原告之訴駁回。
訴訟費用由原告負擔。
　　事實及理由
壹、程序方面
    按訴狀送達後，原告不得將原訴變更或追加他訴，但請求之
    基礎事實同一者，不在此限，民事訴訟法第255條第1項第2
    款定有明文。查本件原告起訴時請求：「(一)確認兩造間就
    門號0000000***(下稱系爭門號)之5G行動電話服務合約不存
    在。(二)被告應退還自民國110年8月至111年7月間所繳納使
    用系爭門號之月租費新臺幣(下同)7,773元。(三)被告應給
    付原告因通訊不良造成之業務損失165萬元。」嗣於111年2
    月22日準備程序期日當庭追加請求被告應賠償原告因通訊不
    良致信用權受損產生之60萬元精神慰撫金；退還原告因受被
    告詐欺申辦「GT鈴聲加月租費」、「GT電子書月租費」、「
    新GTTV旗艦款3月租費」加值服務(下稱系爭加值服務)而枉
    繳之709元，再於111年11月4日言詞辯論程序當庭追加被告
    應返還當初支付購買手機與手機補助款間之差額費用(下稱
    購買手機差額費用)即1,990元，核屬基於兩造間同一服務契
    約基礎事實所為之變更追加，依首揭法條規定，核無不合，
    應予准許。
貳、實體方面
一、原告主張：原告前將系爭門號由遠傳電信股份有限公司攜碼
    至被告公司，並變更為月租型門號，兩造於110年6月19日簽
    訂「5G無限可能NEW(599/799)NP免預繳自由選方案30期」專
    案契約(下稱系爭契約)，約定系爭契約之專案約期為30個月
    、月租費為每月599元。惟被告未依約提供原告合於契約約
    定之5G通訊品質，致原告使用系爭門號進行通訊時，屢發生
    通話斷續或中斷之情形，造成因無法聯繫客戶導致之業務損
    失165萬元，以及信用權受損致受有60萬元之精神損害，經
    原告以書面向被告表示收訊不良要求改善未果，爰依不完全
    給付準用給付遲延之規定，依民法第254條規定解除系爭契
    約；依民法第259條規定，請求被告返還自110年8月至111年
    7月間，因使用系爭門號所繳納之月租費7,773元，以及購買
    手機差額費用1,990元；依消費者保護法(下稱消保法)第7條
    規定請求損害賠償。另被告向原告詐取申辦系爭加值服務費
    用合計709元，亦應負侵權行為損害賠償責任。為此，爰依
    上開規定，訴請確認系爭契約不存在及請求被告如數賠償共
    226萬0,472元之損害(計算式：1,650,000+600,000+7,773+7
    09+1990=2,260,472元)等語，並聲明：(一)確認兩造間系爭
    契約不存在。(二)被告應給付原告226萬0,472元。
二、被告則以：被告提供之電信服務符合國家通訊傳播委員會之
    規定，且兩造於系爭契約有約定，系爭門號因使用地點不同
    及使用人數多寡而有通信品質強弱及上網速率快慢之差異，
    業經原告簽名表示瞭解及同意，被告亦未曾保證所有地點皆
    可收到訊號或均可達最佳通信品質及上網速率，故被告提供
    之電信服務並無瑕疵，否認有通訊不良及原告受有損害之情
    形。另原告於申辦系爭門號專案亦同時申辦系爭加值服務，
    此亦經原告於系爭契約書上簽名確認，並無向原告詐取相關
    費用之情事，況原告自始未向被告為解除系爭契約之意思表
    示等語，資為抗辯，並聲明：(一)原告之訴駁回。(二)如受
    不利判決，願供擔保請准宣告免為假執行。
三、本院得心證之理由： 
　　原告主張兩造於110年6月19日簽訂系爭契約，原告於申辦時
    支付購買手機差額費用1,990元，繳納申辦系爭加值服務費
    用709元，以及自110年8月至111年7月間之月租費7,773元等
    情，業據兩造提出之Gt無限卡行動電話服務申請書、專案合
    約內容確認書、月租費繳款紀錄表為證(見本院卷第23至25
    頁、第383頁)，並為被告所不爭執，堪信原告上開主張事實
    為真正。另原告主張因被告提供系爭門號之通訊品質不佳，
    導致其受有165萬元財產上損害及60萬元非財產上損害；系
    爭契約業經原告合法解除，被告應返還其繳納之月租費7,77
    3元及購買手機差額費用1,990元；賠償受被告詐欺而枉繳之
    系爭加值服務費用709元損失等情，為被告否認，並以前詞
    置辯，是本院應審究者為：(一)原告依不完全給付之規定，
    主張解除系爭契約並賠償其損害、返還所繳納之月租費及購
    買手機差額費用，是否有據？(二)原告依消費者保護法第7
    條、第51條之規定，請求被告賠償其損害，是否有據？(三)
    原告依侵權行為之法律關係，請求被告賠償系爭加值服務費
    用，是否有據？
(一)原告不得主張解除系爭契約請求被告賠償其損害，以及返還
    所繳納之月租費、購買手機差額費用：
 1、按因可歸責於債務人之事由，致為不完全給付者，債權人得
    依關於給付遲延或給付不能之規定行使其權利；因不完全給
    付而生前項以外之損害者，債權人並得請求賠償；債務人因
    債務不履行，致債權人之人格權受侵害者，準用第192條至
    第195條及第197條之規定，負損害賠償責任；契約當事人之
    一方遲延給付者，他方當事人得定相當期限催告其履行，如
    於期限內不履行時，得解除其契約，民法第227條、第227條
    之1、第254條有明文規定。另當事人主張有利於己之事實者
    ，就其事實有舉證之責任，民事訴訟法第277條定有明文。
    查，原告主張系爭門號之通訊品質不佳，被告未依債之本旨
    提出給付，應負損害賠償責任，自應由原告就被告未依債之
    本旨提出給付事實，負舉證之責。
 2、次按解釋契約，應於文義上及論理上詳為推求，以探求當事
    人立約時之真意，並通觀契約全文，斟酌訂立契約當時及過
    去之事實、交易上之習慣等其他一切證據資料，本於經驗法
    則及誠信原則，從契約之主要目的及經濟價值作全盤之觀察
    ，以為其判斷之基礎，不能徒拘泥字面或截取書據中一、二
    語，任意推解致失其真意。觀諸系爭契約約定條款第2點記
    載略以：「...立同意書人了解並同意『行動通信網路實際連
    線速率會因使用地點之地形、地上物遮蔽情形、使用之終端
    設備、使用人數、距離基地台遠近、客戶移動速度或其他環
    境等因素影響而有所差異；若使用地點無法支援5G網路，則
    依本公司規定轉換成適用之支援服務，此外在同一地點、同
    一時間、同時上網人數太多，而造成網路壅塞時，有可能產
    生暫時無法連線上網情形。如於室内使用，因受建物遮蔽效
    應及室内裝潢影響，收訊品質及連線速率，可能會不如室外
    ，甚至收不到信號…』...」等文字(下稱系爭通訊品質條款，
    見本院卷第396頁)，並經原告於系爭契約書下方「立同意書
    人」欄位簽名，可知兩造已就系爭門號通訊品質有所約定，
    若因使用地點之地形、地上物遮蔽情形、使用之終端設備、
    使用人數、距離基地台遠近等情，造成行動通信網路連線速
    率有所差異，為原告所同意，足徵被告並無提供毫無差別優
    良通訊品質服務之給付義務。又衡以行動通信訊號之涵蓋，
    確係受限無線電波傳輸的物理特性而受客觀環境影響，而此
    重要締約事項，亦已列入系爭契約中予以明訂，經兩造意思
    表示生效，則系爭門號通訊品質縱有不良情事，亦難認被告
    未依債之本旨提供電信服務，是認原告依不完全給付準用給
    付遲延之規定，主張解除系爭契約，尚屬無據。
 3、原告另主張：因為我在系爭契約上寫的地址就是地下室，帳
    單地址也在地下室，我簽約時沒有跟被告說要在地下室使用
    ，我在地下室使用系爭門號時即出現通訊不良、通話中斷情
    形，被告未能依債之本旨提供電信服務云云。惟查，原告既
    自承在系爭契約書記載之地址為地下室，則日後可能在地下
    室使用系爭門號通訊之情形，應在簽約時所得預見，猶未將
    其有於地下室使用系爭門號列為系爭契約之特約事項，而仍
    同意系爭通訊品質條款之約定，自難以日後於地下室使用系
    爭門號發生通訊品質不佳為由，主張被告未能依債之本旨提
    出電信服務，原告此部分主張，仍難有據。
 4、至原告主張：被告未能提供在地下室使用系爭門號之良好通
    訊品質服務，導致其受有財產上或非財產上之損害，應負損
    害賠償責任，且應返還其所繳納之月租費及購買手機差額費
    用云云。再查，原告未舉證證明被告提供之電信服務有不完
    全給付之情事，自不得主張被告應負不完全給付之損害賠償
    責任而依法解除系爭契約，更不得主張被告應返還其所繳納
    之月租費及購買手機差額費用，附此敘明。
(二)原告不得依消保法第7條、第51條之法律關係，請求被告賠
    償其損害：
    按從事設計、生產、製造商品或提供服務之企業經營者，於
    提供商品流通進入市場，或提供服務時，應確保該商品或服
    務，符合當時科技或專業水準可合理期待之安全性；企業經
    營者違反前二項規定，致生損害於消費者或第三人時，應負
    連帶賠償責任。但企業經營者能證明其無過失者，法院得減
    輕其賠償責任，消費者保護法第7條第1、3項有明文規定。
    依上開說明，自應由原告就被告所提供之商品或服務未具備
    符合當時科技或專業水準可合理期待之安全性乙節，負舉證
    之責。然原告未能舉證證明被告所提供之電信服務，與不符
    合當時科技或專業水準可合理期待之安全性有何關聯，或舉
    出證明之方法，此部分主張，委難可採。
(三)原告不得依侵權行為之法律關係，請求被告賠償系爭加值服
    務費用：
    按侵權行為之成立，須具備加害人之故意或過失不法行為、
    侵害被害人之權利、加害行為與被害人所受損害間有相當因
    果關係等要件，始足當之。又侵權行為損害賠償之債，以有
    損害之發生及有責任原因之事實，並二者之間，有相當因果
    關係為成立要件。故原告所主張損害賠償之債，如不合於此
    項成立要件者，即難謂有損害賠償請求權存在（最高法院48
    年度台上字第481號判決意旨參照）。本件原告主張有受被
    告詐欺而申辦系爭加值服務，自應由原告就有受被告詐欺乙
    節，負舉證之責。查，觀諸系爭契約載明：「本專案同時申
    辦『Gt TV 電視館』、『Gt鈴聲+』、『Gt 電子書』加值服務...
    隨每期電信帳單中收取...」等文字，且該約款下方亦有原
    告之簽名(見本院卷第396頁)，可見原告於簽訂系爭契約時
    ，即已同意申辦系爭加值服務，並無受被告詐欺之情事。原
    告空言受被告詐欺以致申辦系爭加值服務，未能舉證以實其
    說，或舉出證明之方法，此部分主張，仍難可採。
四、綜上所述，原告依不完全給付、消費者保護法第7、51條規
    定及侵權行為之法律關係，請求確認兩造間系爭契約不存在
    ，以及被告應給付原告226萬0,472元等節，均為無理由，應
    予駁回。
五、本件事證已臻明確，兩造其餘主張陳述及攻擊防禦方法，經
    本院審酌後，認均不影響本件判決結果，爰不一一論述，併
    此敘明。
六、訴訟費用負擔之依據：民事訴訟法第78條。
中　　華　　民　　國　　111 　年　  11　　月　　25　　日
                  民事第六庭審判長法  官  陳學德　　　　
                  　　　　　
                                  法  官  巫淑芳

                                  法  官  謝長志
正本係照原本作成。
如對本判決上訴，須於判決送達後20日內向本院提出上訴狀。
中　　華　　民　　國　　111 　年　　11　　月　　25　　日
                                  書記官  林舒涵